# 保函保证金涉及的现金流量问题

提问人：nhkb 时间：2010-07-19 10:20:16
公司与供应商签订长期供货协议，供应商要求公司提供保函，公司在银行开具保函，保函期限 3 年，并全额将保证金存入银行，即该部分存款在 3 年内是不能使用的。故不属于现金及现金等价物。 在现金流量表中该如何反映该笔业务呢？ 1 、做支付的其他与经营活动有关的现金，同时在补充资料中调节经营性应付项目，或者在“其他”栏列示。 2 、做支付的其他与投资活动有关的现金。补充资料无需调整。 请赐教，谢谢。

回答人：chenyiwei
需要了解：在公司与供应商签订的有关协议中，是否有将保证金在未来直接冲抵购货款的约定；目前就未来期间的采购量、价格等购销协议的基本条款是否均已达成协议。 如果在公司与供应商签订的有关协议中，已有将保证金在未来直接冲抵购货款的约定；目前就未来期间的采购量、价格等购销协议的基本条款均已达成协议，并且根据对原料需求量的预测，认为该笔保证金完全可以抵完货款且预计不会退回的，则这笔保证金本质上是预付购货款，可作为购买商品、接受劳务支付的现金处理。 如果未来保证金在履约完毕后可退回，不是直接用于冲抵购货款，并且目前尚未就未来期间的采购量、价格等购销协议的基本条款达成协议的，可视情况作为支付的其他与经营或投资活动有关的现金处理。

回答人：chenyiwei
回复 报纸 haha77 的帖子如果使用企业自己的名义开立帐户存储保证金，则鉴于其受到限制，不能随时用于支付，所以虽然资产负债表上可以列作其他货币资金，但现金流量表上不属于“现金”。如果期限较短的，一般其收付在现金流量表上列作经营活动其他。